---
title: "2017Feb-myStock"
date: "2017/2/28"
output: rmarkdown::html_vignette
permalink: 2017Feb-myStock.html
tags: [Stock]
vignette: >
  %\VignetteIndexEntry{Vignette Title}
  %\VignetteEngine{knitr::rmarkdown}
  %\VignetteEncoding{UTF-8}
---

## 概況

```{r, echo=FALSE, error=FALSE, warning=FALSE}
options(digits = 7)
suppressMessages(library(data.table))
suppressMessages(library(dplyr))
suppressMessages(library(stringr))
suppressMessages(library(quantmod))

# jpn<-new.env()
# jpn.name<-getSymbols("6758", env=jpn, src="yahooj", 
#                      from='2016-01-01', to='2016-06-30')
# jpn.prices<-jpn[[jpn.name]]
# names(jpn.prices)<-c("Open", "High", "Low", "Close", "Volume", "Adjusted")

#保有
myStock <- data.frame(
  `コード` = c(1726,3673,4767,8410,9765),
  `名前` = c("BRHD", "ブロードリーフ", "TOW", "セブン銀行", "オオバ"),
  `取得単価` = c(242,631.99,641,332,484),
  `月末単価` = c(359,680,686,349,487),
  `数量` = c(100,100,100,300,100)
) 
myStock$`利益` <- (myStock$`取得単価` - myStock$`月末単価`) * myStock$`数量` * -1

Result = data.frame(
  `投資金額` = sum(myStock$`取得単価` * myStock$`数量`),
  `保有総額` = sum(myStock$`月末単価` * myStock$`数量`),
  `含み益` = sum(myStock$`利益`)
)
```


```{r, echo=FALSE, error=FALSE, warning=FALSE}
#売却
Sold <- data.frame(
  `コード` = c(1726,2652,3387),
  `名前` = c("BRHD","まんだらけ","クリエイツレストラン"),
  `取得単価` = c(242,540,965),
  `売却額` = c(352,529,1035),
  `地方税` = c(542,-50,345),
  `国税` = c(1661,-153,1056),
  `手数料` = c(150, 0, 0),
  `数量` = c(100,100,100)
)
Sold$`利益` <- (Sold$`取得単価` - Sold$`売却額`) * Sold$`数量` * -1 - Sold$`地方税` -Sold$`国税` -Sold$`手数料`

Result$`利益確定` <- sum(Sold$`利益`)
Result$`現金` <- 950000 - 325900

knitr::kable(Result)
```

## 所持銘柄

```{r, echo=FALSE, error=FALSE, warning=FALSE}
DT::datatable(myStock)
```

## 売却銘柄

```{r, echo=FALSE, error=FALSE, warning=FALSE}
DT::datatable(Sold)
```

## サマリー

とりあえず自分の資金をはっきりさせよう！ということで、2月末の投資可能サイズを95万円(保有銘柄＋現金)とした。  
根拠としては100万円で投資を始めた昨年度からざっくり5万円ほど利益をだしているのと、10万円を仮想通貨投資に振り向けているので差し引きして95万円。    
今後は基本的にボーナスが来るたびに資金を注入する予定。  

毎月個別銘柄の振り返りをやる。

### 1726 BRHD
強い。  
月末にかけて急騰したので、異常に上がりすぎている可能性と、既に利益確定の目標をクリアしているため200株中100株を売却した。  
残りの100株は優待と配当をもらうための固定砲台にする予定。  

### 3673 ブロードリーフ
配当と優待が最強の銘柄。その代わりに直近の業績はあまり良くない。（とはいえ黒字）  
以前に安めに購入して分割の際に利益を出しており、既に優待の権利も１回とっているので、余裕をもって戦える。  
優待が強い株って死ににくいし、この会社は自己資金比率もいいから下がったらナンピンして100株残して値幅を取りに行っても良いのだが、ナンピンしたくなるほどには株価が下がらなかったり、優待利回りの低下を嫌って実施していない。  
奥さんや子供がいれば、利回りをキープしながら株数を少しでも増やせるのだが・・・  
次のチャンスは余り逃したくないな。  

### 4767 TOW
オリンピックなどで活況が見込める、欲しかった広告事業、業績右肩上がり、配当利回り良好という理由で購入。今のところ含み益なのでこの後続伸してくれることを期待。

### 8410 セブン銀行
機関の空売りや、大量の買い残などがあり、業績の割に低い価格で推移していると思う。  
信用取引自体は自分はやるつもりはないが、機関の動きなどを見て勉強ができるのでこの銘柄を見ておくと今後の役に立つかもしれない。ということで私にとっては勉強・修行銘柄でもある。
今のところ購入額からは少し上がったが、ウォッチし続けてもう少し欲張りたい。
株価が今後苦境にたっても、潰れる可能性はまずないし、いいサービスだと思うし、配当も悪くないので積極的に資金を向けたい。  

### 9765 オオバ
5月優待に向けて順張り購入。優待を取るか取らないかは5月の株価次第だが、今のプランでは取る可能性が高い。
この銘柄は枚数を増やすほど優待利回りが良くなって単価も安いので、下がってもナンピンしやすい。もちろん上がったらそれはそれでいいし、精神的に楽に立ち回れるので判断ミスしにくくていい。 

### 2652 まんだらけ
少なくとも私にとっては優待が強い。  
業務の面でもオタクグッズの鑑識眼を持っているのは十分な強みになると判断して購入。  
だが決算が悪く、当面値上がりが見込めないこと、更に安く拾える可能性があると考えて損切を実施。  
今のところ損切した値段から余り動いていないけど、資金を向けた他銘柄が悪くないのでいい判断だったと思う。  
今後大きく下げたら、優待を取りに行くかもしれない。しかしいまいち信頼できないイメージがある。

### 3387 クリエイツレストラン
決算後落ちているのを拾って優待取らずに利益確定売り抜け。  
優待をとっても良かったけど、数カ月後にレストランで使える券より現金を優先するのは当然。 
優待落ちで下がるのわかりきっているから売って他の銘柄に資金向けたほうがチャンスを活かす意味でもいいだろうしね。  
業績が悪く将来に向けてのリスクも多いと判断しているので、また買うとしたら更に下がってくれないと無理だ。

--- 

## 3月に向けて
銘柄数・枚数は増やすが、予備資金が減る状態になってしまうので、何かを売る必要がある。  
今月のレポートを描くのは大変だった・・・ R markdownに直打ちで表とか作ったからね。  
データベースとか整備して売買を管理できたら良いんだろうけど、どういう構成にするかとか、データの登録とかは自動では厳しそうだなー（証券会社ってAPIとかあんま公開してないはず）ということもあり足踏み。  
毎月のことなので、効率化の優先度は高い。  